【裁判字號】    99,聲,65
【裁判日期】    990528
【裁判案由】    聲請迴避
【裁判全文】
臺灣苗栗地方法院民事裁定                99年度聲字第65號
聲  請  人  丙○○
兼訴訟代理
人          甲○○律師
相  對  人  乙○○
上列聲請人因與相對人間本院99年度訴字第104 號請求確認本票
債權不存在等事件，聲請法官迴避，本院裁定如下：
    主  文
聲請駁回。
    理  由
一、按遇有法官有民事訴訟法第32條所定之情形而不自行迴避者
    或有其他足認執行職務有偏頗之虞者，當事人得聲請法官迴
    避，民事訴訟法第33條第1 項定有明文。足認倘非本件訴訟
    之當事人自不得聲請該案承審法官迴避，要屬法條解釋之當
    然。查本件聲請人甲○○律師係本院99年度訴字第104 號確
    認本票債權不存在等事件之原告訴訟代理人，而非該訴訟之
    當事人，故甲○○律師以其自己之名義聲請本院99年度訴字
    第104 號事件承審法官迴避，於法即屬無據，合先敘明。
二、次按民事訴訟法第33條第1 項第2 款規定法官有應自行迴避
    而不自行迴避以外之情形，足認其執行職務有偏頗之虞，據
    而聲請法官迴避者，應以法官對於訴訟標的有特別利害關係
    ，或與當事人之一造有密切之交誼或嫌怨，或基於其他情形
    客觀上足疑其為不公平之審判者為其原因事實，若僅憑當事
    人之主觀臆測，或不滿法官進行訴訟遲緩，或認法官就其聲
    明之證據不為調查、鑑定或指揮訴訟欠當，則不得謂其有偏
    頗之虞（最高法院90年度台抗字第39號裁判意旨參照）。且
    此種迴避原因，依同法第34條第2 項、第284 條之規定，應
    自為聲請之日起，於3 日內提出能即時調查之證據以釋明之
    ，其未據釋明者，法院無庸命補正，當逕以裁定駁回。
三、經查，本件聲請人丙○○聲請本院99年度訴字第104 號訴訟
    事件承審法官迴避所持之理由，乃以該案承審法官為某不動
    產估價師事務所之擁護者，前於公開法庭亦表示「有一家正
    和不動產... 因為我們別股都是找他」等語，而聲請人訴訟
    代理人甲○○律師曾發函揭發上情，顯已致承審法官心生不
    滿而執行職務有偏頗之虞，並提出甲○○律師事務所函及本
    院95年度訴字第482 號、96年度苗簡字第554 號判決影本，
    以為釋明。惟觀諸該律師函僅係聲請人訴訟代理人甲○○律
    師片面所陳，至前開判決則係本院其他法官就另案所為之判
    決，是僅憑聲請人提出上開事證，實不足以釋明承審法官與
    聲請人或聲請人訴訟代理人間已有嫌怨，並疑為不公平之審
    判，堪認聲請人之主張核屬其主觀臆測，難謂承審法官執行
    職務即有偏頗之虞。再者，本院99年度訴字第104 號請求確
    認本票債權不存在等事件，並未涉及不動產鑑價問題，此由
    本件訴之聲明係：「(一)請求判決確認被告乙○○對原告黃立
    、張卉榆之金錢債權新臺幣150 萬元不存在，並請求判決
    鈞院民事執行處99年度司執字第2189號債權人乙○○與債務
    人黃立間清償票款強制執行事件應予撤銷。(二)請求判決被
    告應給付原告四人各20萬元，並均自起訴書狀繕本送達翌日
    起，按年息百分之5 計算之利息。」等語足明；甚且，兩造
    迄今亦均未以言詞或書面向法院為不動產鑑價之調查證據聲
    請，此有本院依職權調取本院99年度訴字第104 號案卷核閱
    屬實（見該卷第3 頁至第10頁、第27頁至第35頁），顯見本
    件應無聲請人所述之情形；又退步言之，縱認本件確有不動
    產鑑價必要，惟承審法官就當事人聲明之證據如何調查，依
    前開說明，應屬法官對於指揮訴訟程序之職權行使範疇，要
    難謂其有迴避之原因。茲聲請人復未提出能即時調查之證據
    ，釋明承審法官於該案訴訟結果有利害關係或對於當事人有
    親交嫌怨等客觀事實，是其所稱，顯係個人主觀上之臆測，
    尚難認承審法官執行職務有偏頗之虞。揆諸前揭說明，其聲
    請要難准許，應予駁回。
四、依民事訴訟法第95條、第78條，裁定如主文。
中    華    民    國    99    年    5     月    28    日
                  民事庭審判長  宋 國 鎮
                        法  官  楊 中 琪
                        法  官  游 欣 怡
以上正本係照原本作成。
如不服本裁定應於送達後10日內向本院提出抗告狀，並繳納抗告
費新臺幣1,000元。
                        書記官  張 宏 賓
中    華    民    國    99    年    5     月    28    日

司法院資訊處製作；財團法人民間司法改革基金會備份。
